# 售后租回

提问人：wx_60e811b92a55 时间：2023-09-08 09:28:04
请教陈版主：我司为国有企业，先与国银租赁、A公司（民营初创型公司）达成合作。由A公司购买 1 亿元的设备，半价出售给国银租赁公司，再由国银租赁公司出租给我司，我司转租给A公司。请问，账务处理上，A公司是否直接认定为售后租回呢？A公司的账务处理是否影响我司的账务处理呢？谢谢。

回答人：chenyiwei
从主帖信息来看，该交易的经济实质很可能是：A公司（民企）以其所购买的设备为抵押向租赁公司获取融资，融资金额为设备购买价的一半；本企业（国企）为该项融资行为提供担保（但形式上是转贷，即本企业作为还款的主要责任人）。
因此，本企业基于对还款承担首要责任的实际情况，应分别确认一项对租赁公司的负债和对A公司的债权，这两者的原始金额相同，相应地需分别确认利息收入和利息支出，但利息收入和利息支出也可以互相抵销（如有利差赚取则除外，此时本企业需确认利差计入损益）。
本企业和A公司是两个独立的会计主体，A的会计处理对本企业不产生影响。